臺灣高雄地方法院刑事裁定
111年度聲字第1443號
聲  請  人  臺灣高雄地方檢察署檢察官
受  刑  人  黃品儒



上列聲請人因受刑人數罪併罰有二裁判以上，聲請定其應執行之
刑（111年度執聲字第1146號），本院裁定如下：
　　主  文
黃品儒犯如附表所示之柒罪，所處各如附表所示之刑，應執行有
期徒刑伍年肆月。
    理　由
一、聲請意旨略以：受刑人黃品儒（下稱受刑人）犯毒品危害防
    制條例等罪，先後經法院判決確定如附表，應依刑法第50條
    、第53條、第51條第5款，定其應執行之刑，爰依刑事訴訟
    法第477條第1項規定聲請裁定等語。
二、按裁判確定前犯數罪者，併合處罰之；有二裁判以上者，依
    刑法第51條之規定，定其應執行之刑；數罪併罰，分別宣告
    其罪之刑，宣告多數有期徒刑者，於各刑中之最長期以上，
    各刑合併之刑期以下，定其刑期，但不得逾30年，刑法第50
    條第1項前段、第53條、第51條第5款分別定有明文。又法律
    上屬於自由裁量之事項，有其外部性界限及內部性界限，並
    非概無拘束。依據法律之具體規定，法院應在其範圍內選擇
    為適當之裁判者，為外部性界限；而法院為裁判時，應考量
    法律之目的及法律秩序之理念所在者，為內部性界限；法院
    為裁判時，二者均不得有所逾越（最高法院108年台非字第1
    55號判決參照）。
三、經查：
（一）受刑人因犯如附表各編號所示之7罪，先後經法院判處如
      附表各編號所示之刑，並於如附表各編號所示之日期確定
      在案，其所犯如附表編號2至7所示各罪，均係於最先之判
      決確定日（即附表編號1所示民國110年5月3日）以前所犯
      ，有臺灣高等法院被告前案紀錄表及各該刑事判決書在卷
      可稽，是檢察官本案聲請定其應執行之刑，係屬正當，應
      予准許。而附表編號2至7所示之罪，前經本院定應執行有
      期徒刑4年6月確定，依上述說明，本院就附表編號1至7所
      示各罪再為定應執行刑之裁判時，自應受前開裁定所為定
      應執行刑內部界限之拘束，即應在上開曾定應執行刑度加
      計總和6年6月（計算式：2年＋4年6月＝6年6月）範圍內定
      應執行刑。
（二）經臺灣高雄地方檢察署檢察官詢問受刑人關於本案聲請定
      其應執行之刑之意見，受刑人表示：請求定應執行刑，希
      望法院從輕量刑等語，此有臺灣高雄地方檢察署受刑人是
      否同意聲請定執行刑調查表1紙在卷可參。爰斟酌受刑人
      陳述之意見，並考量受刑人所犯為販賣第三級毒品未遂、
      販賣第三級毒品等罪，皆與販賣毒品罪相關，其犯罪行為
      態樣、手段、動機並無太大差異，且犯罪時間相近，再衡
      諸被告所犯罪數反應出人格特性、加重效益、整體犯罪非
      難評價及矯正效益等綜合判斷，就附表所示各罪定其應執
      行之刑如主文所示。
四、依刑事訴訟法第477條第1項，刑法第53條、第51條第5款，
    裁定如主文。
中　　華　　民　　國　　111 　年　　9 　　月　　14　　日
                  刑事第十三庭  法　官  翁瑄禮
以上正本證明與原本無異。
如不服本裁定，應於收受送達後5 日內向本院提出抗告狀。
中　　華　　民　　國　　111 　年　　9 　　月　　14　　日
                                書記官  張婉琪
附表：
編號   罪名   宣告刑    犯罪日期 偵查（自訴）機關年度案號 最後事實審  確定判決       備註      法院、案號 判決日期 法院、案號 確定日期  1 販賣第三級毒品未遂 有期徒刑2年 109年3月12日 橋頭地檢109年度偵字第3577號 橋頭地院109年度訴字第305號 110年2月25日 橋頭地院109年度訴字第305號 110年5月3日（聲請意旨誤載為111年2月16日，應予更正） 橋頭地檢110年度執字第2888號（111年度執緝字第380號） 2 販賣第三級毒品 有期徒刑3年7月 109年2月5日 高雄地檢109年度偵字第4521號、109年度訴字第4616號 高雄地院109年度訴字第784號 110年4月29日 高雄地院109年度訴字第784號 110年8月10日 高雄地檢110年度執字第6840號 （111年度執緝字第731號） 編號2-7曾定應執行有期徒刑4年6月確定 3 販賣第三級毒品 有期徒刑3年7月 109年2月6日 高雄地檢109年度偵字第4521號、109年度訴字第4616號 高雄地院109年度訴字第784號 110年4月29日 高雄地院109年度訴字第784號 110年8月10日  4 販賣第三級毒品 有期徒刑3年8月 109年2月8日 高雄地檢109年度偵字第4521號、109年度訴字第4616號 高雄地院109年度訴字第784號 110年4月29日 高雄地院109年度訴字第784號 110年8月10日  5 販賣第三級毒品 有期徒刑3年8月 109年2月12日 高雄地檢109年度偵字第4521號、109年度訴字第4616號 高雄地院109年度訴字第784號 110年4月29日 高雄地院109年度訴字第784號 110年8月10日  6 販賣第三級毒品 有期徒刑3年8月 109年2月15日 高雄地檢109年度偵字第4521號、109年度訴字第4616號 高雄地院109年度訴字第784號 110年4月29日 高雄地院109年度訴字第784號 110年8月10日  7 販賣第三級毒品 有期徒刑3年10月 109年2月18日 高雄地檢109年度偵字第4521號、109年度訴字第4616號 高雄地院109年度訴字第784號 110年4月29日 高雄地院109年度訴字第784號 110年8月10日